【裁判字號】    90,台上,5767
【裁判日期】    900919
【裁判案由】    妨害國幣懲治條例
【裁判全文】
最高法院刑事判決                                九十年度台上字第五七六七號
    上  訴  人  丙○○
                丁○○
                甲○○
                乙○○
右上訴人等因妨害國幣懲治條例案件，不服台灣高等法院高雄分院中華民國八十八年
四月二十日第二審判決（八十八年度上訴字第三七二號，起訴案號：台灣高雄地方法
院檢察署八十七年度偵字第二四五二二、二四六二六號），提起上訴，本院判決如左
：
    主  文
上訴駁回。
    理  由
按刑事訴訟法第三百七十七條規定，上訴於第三審法院，非以判決違背法令為理由，
不得為之。是提起第三審上訴，應以原判決違背法令為理由，係屬法定要件。如果上
訴理由狀並未依據卷內訴訟資料，具體指摘原判決不適用何種法則或如何適用不當，
或所指摘原判決違法情事，顯與法律規定得為第三審上訴理由之違法情形，不相適合
時，均應認其上訴為違背法律上之程式，予以駁回。本件原判決維持第一審論上訴人
丙○○、甲○○、乙○○、丁○○等以共同意圖供行使之用，而偽造幣券，未遂罪。
丙○○判處有期徒刑年陸月；甲○○、乙○○、丁○○各判處有期徒刑年肆月之
判決，駁回上訴人等在第二審之上訴。係依憑上訴人丙○○等四人於法務部調查局高
雄市調查處調查時及檢察官偵查時之供述，扣案如原判決附表一、二所示之物品，卷
附法務部調查局高雄市調查處偵破妨害國幣案查獲證物啟封紀錄二紙、責付保管書二
紙、台灣高雄地方法院檢察署搜索票執行搜索報告四紙、第一審法院勘驗筆錄、照片
等證據資料，而為論斷，已引用第一審之判決敘述其所憑之證據及論斷之理由。而以
上訴人等四人所為辯解，為避重就輕之詞，均無足取，在理由內依憑調查所得證據詳
加指駁；並說明證人王碧如於第一審之證詞，與上訴人丙○○之供述有違，無從採為
有利於上訴人等四人之認定，及本件不構成中止犯之理由。從形式上觀察，原判決並
無違背法令之情形存在。上訴意旨置原判決所為明白論斷於不顧，專憑其個人之意見
，就原判決理由已經詳細說明之事項，及原審採證認事之職權行使，漫事爭執，或泛
言原判決有判決理由矛盾、理由不備、應於審判期日調查之證據而未予調查之違誤，
難認已符合首揭法定之第三審上訴要件。又查：（一）上訴人甲○○之辯護人於第一
審法院調查時，所提出之民國八十七年十二月十一日調查證據狀，係聲請傳喚證人黃
士欣，證明其知有偽鈔犯罪情形，並未請求調查其有合乎自首之要件，有其聲請狀附
於第一審卷可按，迨原審審理中，亦仍未提出自首之抗辯，上訴本院後，始就此爭執
，主張有自首之情事，而依卷內資料，又別無應就此自首為調查之客觀情形，其空言
徒託，自非依據卷內訴訟資料執為指摘之適法第三審上訴理由。（二）原判決已敘明
扣案之鋅鈑、陰陽片、軟片，雖亦有將「臺灣銀行」字樣予以覆蓋，及扣案紙鈔為半
成品情形，但仍不足以證明上訴人等有因己意中止犯罪或僅為預備犯之理由，上訴意
旨，徒執己見，指原判決未認定彼等為中止犯或預備犯，未就此部分予以調查，有應
於審判期日調查之證據而未予調查及判決理由矛盾之違法情形云云，亦非正當之第三
審上訴理由。（三）證據之取捨，為事實審法院之職權。原判決已說明王碧如之證言
，意在迴護，無從採信之理由，難謂有判決不備理由及應於審判期日調查之證據而未
予調查之情形，上訴意旨主張原審未採信該證言，亦未就上訴人等之犯罪後態度審究
等語，無非就原審採證認事之職權行使，及原判決明白論斷之事項，任憑己見再為事
實上之爭執，並非依據卷內資料而為具體之指摘，核與法律規定得為第三審上訴理由
之違法情形，不相適合，自非適法之第三審上訴理由。（四）刑法第二十四條規定之
緊急避難，係指因避免自己或他人生命、身體、自由、財產之緊急危難而出於不得已
之情形，原判決認上訴人乙○○之犯罪情形，與該緊急避難之要件不符，未予調查，
自無應於審判期日調查之證據而未予調查之違法情形，上訴論旨妄指為違法，並非依
據卷內訴訟資料執為指摘之適法第三審上訴理由。（五）犯意聯絡不以明示為必要，
即相互間有默示之合致，亦無不可，且不以共犯自始均在場為必要，原判決既認依憑
上開證據，上訴人丁○○應負共犯之罪責，已臻明確，則對丁○○有無至台北市○○
○路甲○○之公司開會之情事，未予調查說明，亦與法律規定應於審判期日調查之證
據而未予調查、判決理由矛盾及理由不備之違法情形，不相適合，且原判決縱贅載丁
○○曾至前開公司開會，亦無於其為共犯之認定，且與原判決主旨及全案情節不生
影響，仍不得任意指摘資為第三審上訴之正當理由。（六）本件其餘上訴意旨所云，
純係就證據之證明力或原審已說明論斷之事項為爭執，殊非適法之上訴理由。其上訴
違背法律上之程式，應予駁回。
據上論結，應依刑事訴訟法第三百九十五條前段，判決如主文。
中      華      民      國     九十     年      九      月     十九     日
                              最高法院刑事第十一庭
                                  審判長法官  林  增  福
                                        法官  邵  燕  玲
                                        法官  吳  昆  仁
                                        法官  陳  世  雄
                                        法官  惠  光  霞
      右正本證明與原本無異
                                              書  記  官
中      華      民      國     九十     年      九      月    二十六    日


司法院資訊處製作；財團法人民間司法改革基金會備份。
